【裁判字號】    99,上易,493
【裁判日期】    990601
【裁判案由】    業務侵占
【裁判全文】
臺灣高等法院臺中分院刑事判決         99年度上易字第493號
上  訴  人
即  被  告  乙○○
上列上訴人因業務侵占案件，不服臺灣臺中地方法院98年度易字
第3928號中華民國99年2月25日第一審判決（起訴案號：臺灣臺
中地方法院檢察署98年度偵字第25854號），提起上訴，本院判
決如下：
    主  文
上訴駁回。
    事實及理由
一本案經本院審理結果，認第一審判決認事用法及量刑均無不當
  ，應予維持，並引用第一審判決書記載之事實、證據及理由（
  如附件）。
二被告乙○○上訴意旨略以：系爭二筆款項實係伊向公司借貸之
  款項，此並經總經理丙○○同意，故伊未侵占，又附卷道歉函
  係昭雄公司之人將伊騙至公司後脅迫伊所簽立，且該等款項實
  係用於返還借款並支應家庭開銷，非供賭博花用，該不實之道
  歉函不得作為認定伊有罪之基礎云云。惟該道歉函並非因遭強
  暴、脅迫而簽立，係基於任意性而為，有證據能力，業據原判
  決詳述於理由欄一之(一)（原判決第２至３頁），本院亦同此見
  解，是被告咨意指稱該道歉函無證據能力云云，非可採取。被
  告雖辯稱該二筆款項是其向公司之借款，惟昭雄公司並無允許
  員工得預支薪資之例，又雖96年６月15日、96年８月30日之現
  金付款簽回單摘要欄分別記載「cash」與「cash借款」，然工
  地主任為支應公關費用，於預支或墊支費用時，會在單據簽記
  暫借、借資、現金，故此「cash」與「cash借款」之記載雖有
  不同，實際意義卻屬同一而均為公關費用，無員工得預支薪資
  或借款等情，業據證人即昭雄公司會計甲○○、證人即該公司
  工地主任何永昌、吳振宇、趙家煌及該公司總經理丙○○證述
  在卷（他字第4634號卷第16、32頁、原審卷第43至44頁、本院
  卷第29至30頁），是被告辯稱該二筆款項係屬公司借款，已難
  採信。被告復於本院審理時辯稱：其與丙○○有私下約定，該
  支領之公關費用若未經使用，即可逕行轉為借款云云，並當庭
  提出借款單一紙供參（本院卷第41頁），然證人甲○○於本院
  證稱：「（被告提出之借款單，你有無看過？﹝提示被告庭呈
  答辯狀證物二﹞）沒有。（公司公關費用如果沒有用出去，工
  地主任是否可以挪作他用，改作借款？）沒有這種情形」等語
  （本院卷第30頁），則被告若確已取得可將該款項轉作借款之
  同意，當可將其庭呈之借款單交由證人甲○○計價報銷，被告
  卻捨此不為，可知該公司並未同意被告得將公關費用轉作借款
  ，證人丙○○並於本院審理時證稱：「（被告答辯狀證物二之
  借款單，是否如被告所言公關費用沒有用出去，他就用借款單
  改作借款，供家庭急需用或私人用？﹝提示並告以要旨﹞）沒
  有這回事。（是否你和被告私下約定，就沒有用出去預支的公
  關費用轉為他私人的借款？）不可能。（你們之間到底有無這
  私人約定？）保證沒有」等語（本院卷第31頁），堅決否認有
  與被告達成可將公關費用轉作借款之約定，是被告此部分所辯
  ，亦無可採。被告另辯稱該等款項係用作家庭所需，非供賭博
  花用云云，然被告未經同意即逕行將其因業務上持有之公司款
  項挪為私用，業該當於刑法第336條第2項之業務侵占罪，至其
  究將該等款項用作家庭所需或供作賭資，均非所問。其此部分
  所辯，亦無足取。綜上，被告上訴所指均無足動搖原判決之基
  礎，應駁回其上訴。
三據上論斷，應依刑事訴訟法第373條、第368條，判決如主文。
本案經檢察官丁○○到庭執行職務。
中    華    民    國    99    年    6     月    1     日
            刑事第一庭    審判長法  官  陳  紀  綱
                                法  官  林  欽  章
                                法  官  張  智  雄
上列正本證明與原本無異。
不得再上訴。
                                書記官  黃  薰  慧
中    華    民    國    99    年    6     月    1     日
附錄：
中華民國刑法第335條
意圖為自己或第三人不法之所有，而侵占自己持有他人之物者，
處五年以下有期徒刑、拘役或科或併科一千元以下罰金。
前項之未遂犯罰之。
中華民國刑法第336條
對於公務上或因公益所持有之物，犯前條第一項之罪者，處一年
以上七年以下有期徒刑，得併科五千元以下罰金。
對於業務上所持有之物，犯前條第一項之罪者，處六月以上五年
以下有期徒刑，得併科三千元以下罰金。
前二項之未遂犯罰之。

司法院資訊處製作；財團法人民間司法改革基金會備份。
